【裁判字號】    99,交抗,33
【裁判日期】    990712
【裁判案由】    違反道路交通管理處罰條例聲明異議
【裁判全文】
臺灣高等法院花蓮分院刑事裁定          99年度交抗字第33號
抗  告  人  甲○○
上列抗告人因違反道路交通管理處罰條例案件，不服臺灣花蓮地
方法院中華民國99年6月14日所為裁定（99年度交聲字第249號）
，提起抗告，本院裁定如下：
    主  文
抗告駁回。
    理  由
一、原裁定意旨略以：本件抗告人即受處分人甲○○騎乘車牌號
    碼HGW-273號重型機車，於民國98年3月2日15時36分許，行
    經花蓮縣玉里鎮○○路62號為警攔查，發覺有酒後駕車之情
    事，逕行掣單舉發，原處分機關依道路交通管理處罰條例第
    35條第1項第1款規定，於99年5月5日裁處罰鍰新臺幣45,000
    元，吊扣駕駛執照12個月並施以道路安全講習。違反道路交
    通管理事件裁決書（下稱裁決書）於99年5月6日送達抗告人
    位於花蓮縣玉里鎮大禹里酸柑12之26號之處所，惟抗告人遲
    至99年6月2日始向原法院聲明異議，已逾道路交通管理處罰
    條例第87條第1項所定20日之法定期間，不合法律上程式且
    無從補正，應駁回異議。
二、抗告意旨略以：抗告人旅居台北居無定所，裁決書係由母親
    所收受，因母親不識字未能連絡抗告人，始逾越異議期間。
    又抗告人因本件酒後駕車行為經檢察官以98年度偵字第1553
    號處分書為緩起訴處分，並命抗告人應向財團法人佛教私立
    禪光育幼院支付50,000元，抗告人已分別於98年6 月29日、
    同年10月20日分期繳清，行政罰法第26條第1 項規定就「一
    事不二罰」原則定有明文，為此提起抗告，請求撤銷原裁定
    云云。
三、按受處分人，不服第8條主管機關所為之處罰，得於接到裁
    決書之翌日起20日內，向管轄地方法院聲明異議；交通法庭
    認聲明異議不合法律上之程式或其異議權已經喪失者，應以
    裁定駁回之，道路交通管理處罰條例第87條第1項、道路交
    通案件處理辦法第18條前段分別定有明文；故受處分人自應
    於上開規定之期間內向法院聲明異議，倘逾期異議，即於法
    不合，法院自應裁定駁回。再按「處理違反道路交通管理事
    件，有關文書送達之程序，依行政程序法之規定」、「於應
    送達處所不獲會晤應受送達人時，得將文書付與有辨別事理
    能力之同居人、受雇人或應送達處所之接收郵件人員」，道
    路交通管理事件統一裁罰基準及處理細則第5條、行政程序
    法第73條第1項前段分別定有明文。
四、經查，原處分機關於民國99年5月5日製作北監玉裁字第裁45
    -P00000000號裁決書，已於99年5月6日送達抗告人戶籍地即
    花蓮縣玉里鎮大禹里酸柑12之26號，並由同居人即抗告人之
    弟沈永祥簽收，此有裁決書、送達證書等件在卷可稽（見原
    審卷第10頁）。該裁決書於99年5月6日即已合法送達於抗告
    人無誤，抗告人於99年6月2日始具狀向原處分機關提出異議
    狀，依上開規定，顯已逾聲明異議之法定期間，且無從命其
    補正，原審以抗告人異議不合法律上程式，裁定駁回聲請，
    核無不當。又抗告人異議程序既不合法，本院即無由審酌本
    件是否涉及一事不二罰之實體事項，附此敘明。
據上論結，應依道路交通案件處理辦法第26條，刑事訴訟法第41
2條，裁定如主文。
中    華    民    國    99    年    7     月    12    日
                交通法庭審判長法  官  謝志揚
                              法  官  賴淳良
                              法  官  劉雪惠
以上正本證明與原本無異。
本件不得再抗告。
中    華    民    國    99    年    7     月    12    日
                              書記官  李德霞

司法院資訊處製作；財團法人民間司法改革基金會備份。
